【裁判字號】    90,易,893
【裁判日期】    900531
【裁判案由】    傷害
【裁判全文】
臺灣臺南地方法院刑事判決                            九十年度易字第八九三號
    公訴人  臺灣臺南地方法院檢察署檢察官
    被  告  甲○○
            乙○○
            丙○○
            戊○○
            丁○○
右列被告因傷害案件，經檢察官提起公訴（八十九年度偵字第一○二九五號），本院
判決如左：
    主  文
甲○○傷害人之身體，處拘役肆拾日，如易科罰金，以參佰元折算壹日。
乙○○、丙○○、戊○○、丁○○共同傷害人之身體，各處拘役肆拾日，如易科罰金
，均以參佰元折算壹日。
    事  實
一、甲○○於民國八十九年八月六日晚上七時三十分許，在臺南縣佳里鎮三協里後莊
    三八號前，與戊○○因故發生爭執。戊○○乃夥同丁○○、丙○○、乙○○前往
    與甲○○理論，雙方又發生口角，戊○○、丁○○、丙○○、乙○○竟基於傷害
    他人身體之犯意聯絡，甲○○亦基於傷害他人身體之犯意，相互拉扯，進而互毆
    。甲○○因之受有右眼眶、右耳後瘀血，乙○○因之受有左手臂、左小腿後側開
    放性傷口，丙○○因之受有右顏面挫傷併皮下血腫，戊○○因之受有左足臂、左
    手臂大面積皮下腫脹等傷害。
二、案經甲○○、乙○○、丙○○、戊○○分別訴由臺南縣警察局佳里分局報告台灣
    台南地方法院檢察署檢察官偵查起訴。
    理  由
一、訊據被告丁○○於偵查中坦承右開犯行不諱（見臺灣臺南地方法院檢察署八十九
    年度偵字第一○二九五號偵查卷第十四頁反面），被告戊○○、丙○○、乙○○
    於偵查中則均否認有傷害之犯行云云（見同卷第十五頁），被告甲○○於審理時
    則亦否認有何傷害之犯行云云（見本院九十年五月十七日審理筆錄）。然查，右
    揭犯罪事實分據告訴人兼被告甲○○、戊○○、丙○○、乙○○於警訊中指訴歷
    歷（見臺南縣警察局佳里分局偵查卷八十九年八月九日、十一日、十二日、二十
    一日訊問筆錄），且證人張阿滿、張玉娟、陳碧珠於偵查中亦均證稱：被告五人
    後來扭打在一起等語（見臺灣臺南地方法院檢察署八十九年度偵字第一○二九五
    號偵查卷第二十九頁），雖證人黃牙、張雅苓固於偵查中證稱被告丙○○、戊○○、乙○○均未出手云云（見同卷第二十九頁反面），惟查：被告丙○○、戊○○、乙○○與被告丁○○為兄弟、父子之關係，於被告甲○○與丁○○出手互毆
    之際，焉有不出手相助並毆打被告甲○○之理？是證人張阿滿、張玉娟、陳碧珠
    所證述渠等間有互毆之證詞，應較可採，此外，復有被告甲○○、戊○○、丙○○、乙○○所提出之驗傷診斷書各一紙附卷足資佐憑；況衡諸常情，一般人於遭
    毆打之際，焉有不還手之理？此益徵被告甲○○、戊○○、丙○○、乙○○等所
    辯，均為卸責之詞，不足採信，本件事證明確，被告丁○○、甲○○、戊○○、
    丙○○、乙○○之傷害犯行，均堪予認定，應依法論科。
二、核被告甲○○、丁○○、戊○○、丙○○、乙○○等所為，均係犯刑法第二百七
    十七條第一項之罪。又被告丁○○、乙○○、丙○○、戊○○四人間，有犯意之
    聯絡及行為之分擔，應依共同正犯論處。被告甲○○以一傷害行為，同時使被告
    戊○○、丙○○、乙○○三人受有前揭傷害，為想像競合犯，應依刑法第五十五
    條之規定，從一重處斷。爰審酌被告五人犯罪之動機、目的僅因細故即出手互毆
    、手段、所生危害、犯後態度欠佳等一切情狀，各量處如主文所示之刑，並均諭
    知易科罰金折算標準，以資懲儆。
據上論斷，應依刑事訴訟法第二百九十九條第一項前段，刑法第二十八條、第二百七
十七條第一項、第五十五條、第四十一條第一項前段，罰金罰鍰提高標準條例第一條
前段、第二條，判決如主文。
本案經檢察官陳鋕銘到庭執行職務。
中    華    民    國      九十      年      五        月      三十一    日
                              臺灣臺南地方法院刑事第二庭
                                  審判長法官  侯  明  正
            法官  黃  光  進
                                        法官  黃  翰  義
右正本證明與原本無異
如不服本判決應於送達後十日內向本院提出上訴狀
                                      書記官  陳  金  堂
中    華    民    國      九十      年      五        月      三十一    日
附錄本案論罪科刑法條全文：
刑法第二百七十七條第一項：傷害人之身體或健康者，處三年以下有期徒刑、拘役或
                          一千元以下罰金。


司法院資訊處製作；財團法人民間司法改革基金會備份。
